【裁判字號】    99,台上,6177
【裁判日期】    991007
【裁判案由】    妨害性自主等罪
【裁判全文】
最高法院刑事判決            九十九年度台上字第六一七七號
上  訴  人  甲○○
上列上訴人因妨害性自主等罪案件，不服台灣高等法院台中分院
中華民國九十九年六月二十二日第二審判決（九十九年度上訴字
第八九０號，起訴案號：台灣苗栗地方法院檢察署九十八年度少
連偵字第三七號），提起上訴，本院判決如下：
    主  文
上訴駁回。
    理  由
按刑事訴訟法第三百七十七條規定：上訴於第三審法院，非以判
決違背法令為理由不得為之；是提起第三審上訴，應以原判決違
背法令為理由，係屬法定要件；如果上訴理由書狀並未依據卷內
訴訟資料，具體指摘原判決不適用何種法則或如何適用不當，或
所指摘原判決違法情事，顯與法律規定得為第三審上訴理由之違
法情形不相適合時，均應認其上訴為違背法律上之程式，予以駁
回。本件原判決維持第一審論處上訴人甲○○共同引誘他人施用
第三級毒品罪刑（處有期徒刑六月）及犯強制性交罪刑（處有期
徒刑四年六月）（以上二罪定應執行刑有期徒刑四年十月）之判
決，駁回上訴人在第二審之上訴。上訴意旨略稱：（一）本件係
Ｃ男引誘Ａ女（Ｃ男及Ａ女姓名均詳卷）施用Ｋ他命，上訴人僅
是附和用一下說沒關係等語。原判決並未詳細說明有確定證據證
明上訴人確有引誘Ａ女施用第三級毒品Ｋ他命之行為，有判決不
載理由和所載理由矛盾之違背法令。（二）上訴人對於Ａ女性侵
害，所為固值非議，惟念及上訴人於過程中未使用任何暴力之手
段，犯後於偵、審中亦坦承部分事實，及其智識程度、生活狀況
，迄原審審結前尚未與被害人達成民事賠償等一切情狀，及最高
法院四十七年台上字第一二四九號判例意旨：「刑法上之共同正
犯，雖應就全部犯罪結果負其責任，但科刑時仍應審酌刑法第五
十七條各款情狀，為各被告量刑輕重之標準，並非必須科以同一
之刑」等語。
惟查：原判決認定上訴人與Ｃ男共同引誘Ａ女施用第三級毒品Ｋ
他命犯行部分，係依憑證人Ａ女、Ｃ男於偵查、原審審理中之證
述，上訴人之部分陳述，及台北榮民總醫院臨床毒物科檢驗報告
一份等證據資料，資為判決之基礎；另依憑上訴人之自白，證人
Ａ女、Ｃ男、李○融（姓名詳卷）之證言，內政部警政署刑事警
察局鑑驗書二份等證據資料，認定上訴人有其事實欄所載對Ａ女
為強制性交之犯行。已於理由中分別詳敘其調查證據之結果及取
捨證據認定之理由，並就上訴人否認引誘他人施用第三級毒品部
分之犯罪，辯稱：民國九十八年四月十五日是Ｃ男拿第三級毒品
Ｋ他命給Ａ女施用，其並不知道，也沒有施用等語，認為不足採
信，詳予指駁。從形式上觀察，原判決並無判決不備理由、理由
矛盾或其他足生影響判決結果之違背法令情形。上訴意旨（一）
指稱原判決未說明認定上訴人引誘Ａ女施用第三級毒品之證據，
判決違背法令云云。自非依據卷內資料所為具體指摘，並非上訴
第三審之合法理由。至上訴意旨（二）僅引載原審及第一審判決
科刑審酌之事由及本院判例內容，並未指摘原判決關於此部分有
何違背法令之情形，亦與首揭法定第三審上訴之要件不合。綜上
所論，本件上訴違背法律上之程式，予以駁回。
據上論結，應依刑事訴訟法第三百九十五條前段，判決如主文。
中    華    民    國  九十九  年    十    月    七    日
                      最高法院刑事第七庭
                          審判長法官  林  永  茂
                                法官  蘇  振  堂
                                法官  林  立  華
                                法官  蔡  國  在
                                法官  陳  春  秋
本件正本證明與原本無異
                                      書  記  官
中    華    民    國  九十九  年    十    月   十二   日
                                                      Ｑ

司法院資訊處製作；財團法人民間司法改革基金會備份。
